臺灣桃園地方法院交通事件裁定　　　　100年度交聲字第487號
原處分機關　交通部公路總局新竹區監理所中壢監理站
異　議　人
即受處分人　黃招斌
上列異議人即受處分人因違反道路交通管理處罰條例事件，對於
原處分機關於民國100 年6 月22日以壢監裁字第裁53-DB0000000
號違反道路交通管理事件裁決書所為之處分，聲明異議，本院裁
定如下：
    主  文
異議駁回。
    理  由
一、原處分意旨略以：異議人即受處分人黃招斌於民國100 年3
    月24日上午10時24分許，駕駛車牌號碼669-YP號營業一般小
    客車，行至桃園縣平鎮市○○路○段26號自來水營運處前紅
    線停車，為桃園縣政府警察局平鎮分局北勢派出所員警掣單
    舉發「在禁止臨時停車處所停車」違規，爰依道路交通管理
    處罰條例第56條第1 項第1 款之規定，裁處罰鍰新臺幣（下
    同）900 元。
二、異議意旨略以：伊駕駛其所有之車牌號碼669-YP號小客車（
    至桃園縣平鎮市○○路○段26號前自來水營運處前臨時停車
    （異議狀誤繕中壢市），引擎未熄火即入該營運處詢問跨區
    復水事宜，因抽號等候時出來察看車輛，見員警取締即向員
    警表示會立即改善，隨即開到正對面停車格停車，員警當時
    並未製單，亦點頭示意允許立即改正，為何仍遭舉發，請依
    法調查事實並撤銷原處分云云（另聲明異議狀雖誤繕舉發時
    間、違規時間、地點，然既已載明係對交通部公路總局新竹
    區監理所中壢監理站所為之100 年6 月22日以壢監裁字第裁
    53 -DB0000000 號之裁決書異議，並提供相關舉發通知單、
    裁決書，其異議內容可得特定，併予敘明）
三、按禁止臨時停車線為紅色實線，用以指示禁止臨時停車路段
    ，其禁止時間為全日24小時，道路交通標誌標線號誌設置規
    則第169 條第1 項、第2 項、第4 項定有明文。次按汽車臨
    時停車時，在設有禁止臨時停車標誌、標線處所不得臨時停
    車；汽車停車時，在禁止臨時停車處所不得停車，道路交通
    安全規則第111 條第1 項第3 款、第112 條第1 項第1 款分
    別定有明文。又「臨時停車」係指車輛因上、下人、客，裝
    卸物品，其引擎未熄火，停止時間未滿3 分鐘，保持立即行
    駛之狀態。汽車駕駛人在禁止臨時停車處所停車，處600 元
    以上1,200 元以下罰鍰；汽車駕駛人有違規停車而駕駛人不
    在場之情形，當場不能或不宜攔截掣單舉發者，得對汽車所
    有人逕行舉發處罰，道路交通管理處罰條例第3 條第9 款、
    第56條第1 項第1 款、第7 條之2 第2 項第4 款分別定有明
    文。
四、經查：
（一）本件異議人所有之車牌號碼669-YP號營業小客車，於前揭
      裁決書所載之時間、地點，在紅線禁止臨時停車處所停車
      之事實，經證人即桃園縣政府警察局平鎮分局北勢派出所
      員警賴家寶於本院調查時證述明確，復為異議人於本院調
      查時坦承在卷（見本院卷第12頁至13頁），並有桃園縣政
      府警察局舉發通知單影本及中壢監理站裁決書影本各1 紙
      在卷可參，故異議人於前揭時、地確有「在禁止臨時停車
      處所停車」之違規行為，堪以認定。
（二）按道路交通管理處罰條例第4 條第2 項授權行政機關，對
      於道路交通標誌之指示、標示方式、設置基準及設置地點
      等事項制定規則，以執行道路交通管理、維護交通秩序、
      確保交通安全等工作，是行政機關依據道路之地形情況、
      車行流量等因素考量所依法設置之道路標誌，除有重大明
      顯瑕疵或其他違法情形外，一般用路人即有遵守之義務。
      又禁止臨時停車紅實線之設置，係考量路段實際條件及行
      車安全確不適停車所繪設，目的在禁止所有車輛於繪設該
      類標線「路段」上之任何停車行為，屬禁制性之道路交通
      標線，故在主管機關劃設禁止停車之紅線完成時，民眾自
      不得於紅線臨時停車，並不問是否合於臨時停車之要件。
      異議人雖辯稱：伊見員警取締即改善開到停車格，伊先前
      有這樣的情形都沒有被開單云云，惟劃設紅線路段係禁止
      臨時停車等情，已如前述，倘異議人將車停下不立即行駛
      ，即有「在禁止臨時停車處所停車」之違規行為，況證人
      賴家寶證述：當日伊是取締違規勤務，行經延平路一段26
      號自來水場營運處，看到該計程車紅線違規停車，車上沒
      有駕駛也沒有乘客，伊有在那邊等了約1 分鐘左右，沒有
      人出來開車，就照相取證，照相完異議人就從自來水營運
      處出來說要馬上把車移走，伊點頭表示同意異議人移車，
      並沒有說不再舉發等語，足認員警見異議人車輛違規，已
      拍照取證完畢，異議人亦不否認員警取締時，確實沒有說
      不開單等情，則異議人主張員警點頭允許立即改正而不舉
      發云云，顯係個人臆測之詞，並非可採。又異議人既稱嗣
      後將車移至對面停車格，可見自來水營運處附近有其他可
      供停車之位置，而異議人竟捨此不為，以投機心態占用禁
      止臨時停車路段，無視公眾利益，其故意違反上開道路交
      通管理處罰條例規定，可見一斑。至異議人當時是否馬上
      移車、車輛是否熄火、員警是否立即製單，均不影響上開
      違規事實之認定，併予敘明。
五、綜上，異議人確有於上揭時、地，「在禁止臨時停車處所停
    車」之違規行為，原處分機關依道路交通管理處罰條例第56
    條第1 項第1 款之規定，裁處受處分人罰鍰新臺幣900 元，
    核無違誤，本件異議為無理由，應予駁回。
六、應依道路交通事件處理辦法第18條，裁定如主文。
中    華    民    國   100    年    7     月    29    日
                  交通法庭    法  官  張瓊華
以上正本證明與原本無異。
如不服本裁定，應於裁定送達後5 日內向本院提出抗告狀。
                              書記官  陳孟君
中    華    民    國   100    年    8     月    3     日